【裁判字號】    98,聲,1030
【裁判日期】    981124
【裁判案由】    停止執行
【裁判全文】
臺灣臺南地方法院民事裁定       98年度聲字第1030號
聲  請  人  丙○○
            乙○○
相  對  人  臺灣銀行股份有限公司
法定代理人  甲○○
上列當事人間聲請停止執行事件，本院裁定如下：
    主  文
聲請人丙○○供擔保新臺幣貳拾壹萬零肆佰玖拾壹元後，本院九
十八年度司執字第五九三六零號給付借款強制執行事件，就坐落
臺南縣下營鄉○○○段第二一四之二地號土地權利範圍三十分之
一、臺南縣下營鄉○○○段第二一四之三地號土地權利範圍三十
分之一、臺南縣下營鄉○○○段第二一四之四地號土地權利範圍
三十分之一、臺南縣下營鄉○○○段第二一四之十一地號土地權
利範圍一零一九七分之六八六、臺南縣下營鄉○○○段第二一四
之十二地號土地權利範圍三分之一之強制執行程序，於本院九十
八年度訴字第一四一三號債務人異議之訴事件判決確定或和解、
撤回前應暫予停止。
聲請人乙○○之聲請駁回。
    理  由
一、按有回復原狀之聲請，或提起再審或異議之訴，或對於和解
    為繼續審判之請求，或提起宣告調解無效之訴，撤銷調解之
    訴，或對於許可強制執行之裁定提起抗告時，法院因必要情
    形，或依聲請定相當並確實之擔保，得為停止強制執行之裁
    定，強制執行法第18條第2項定有明文。次按強制執行法第
    18條第2項規定，所謂必要情形，係由法院就回復原狀之聲
    請，或再審之訴，或異議之訴，在法律上是否顯無理由，以
    及如不停止執行，將來是否難於回復執行前之狀態等各情形
    予以斟酌，依職權自由裁量定之。依此規定，只須當事人提
    起異議之訴，在該異議之訴確定前，法院如認有必要，得依
    職權為停止執行之裁定；其在當事人願供擔保，聲請停止強
    制執行時，法院亦非不得依其聲請，定相當並確實之擔保，
    為停止強制執行之裁定。至該異議之訴實體上有無理由，則
    非法院於裁定停止強制執行時應予審酌之事項（最高法院93
    年度臺抗字第723號裁定意旨參照）。再按債務人本於停止
    執行裁定所供之擔保，係以擔保債權人因債務人聲請停止強
    制執行不當可能遭受之損害得獲賠償為目的，故法院於裁定
    停止強制執行時，就擔保金額與債權人因停止強制執行不當
    可能遭受之損害間之關聯，自應斟酌該債權人因停止執行可
    能遭受之損害，以為衡量之標準，非以標的物之價值或債權
    額為依據。債權人因停止執行所受之損害，包括債權人未能
    即時受償或利用該標的物所受之損害額，或其因另供擔保強
    制執行所受之損害（最高法院86年度臺抗字第442號、87 年
    度臺抗字第529號、91年度臺抗字第429號及92年度臺抗字第
    480號裁定意旨參照）。
二、聲請意旨略以：聲請人與相對人間98年度司執字第59360號
    強制執行事件，聲請人已提起債務人異議之訴，為避免不動
    產遭拍賣後難以回復原狀，請准供擔保後停止鈞院前述強制
    執行程序等語。
三、經查；
（一）本院98年度司執字第59360號給付借款強制執行事件，相
      對人係以債權憑證（原始執行名義：本院89年度促字第
      19691號、90年度促字30242號民事裁定）為執行名義，聲
      請對債務人顏楊秋蓮之繼承人丙○○所有之坐落臺南縣下
      營鄉○○○段第214-2、214-3、214-4、214-11、214-12
      地號土地為強制執行，經本院調取該執行卷宗及本院98年
      度訴字第1413號債務人異議之訴卷宗審核無誤後，認為聲
      請人之聲請，為有理由，應予准許。
（二）本院審酌相對人聲請強制執行之債權總額為新臺幣（下同
      ）2,949,715元及相關利息及違約金，又參酌本件下營鄉
      ○○○段214-2、214-3、214-4、214-11、214-12 地號土
      地，面積分別為485、242、404、278、282平方公尺，權
      利範圍分別為30分之1、30分之1、3分之1、10197分之686
      、3分之1，公告土地現值一平方公尺均為3,100元，以土
      地面積計算公告現值除以應有部份後計算土地總價值為84
      1,967元，是相對人因停止執行而未能即時經由拍賣上開
      不動產受償之債權額應預估為債權額841,967元及其利息
      ，其可能因無法運用該筆資金而發生相當於利息之損失，
      應依法定利率即週年利率百分之5計算較為客觀，且不受
      利率波動之影響。再參酌聲請人所提起之債務人異議之訴
      ，其訴訟標的價額核定為2,949,715元，為得上訴三審案
      件，參考各級法院辦案期限實施要點規定，第一、二、三
      審通常程序審判案件之期限分別為1年4個月、2年、1年，
      共計4年4個月，加上裁判送達、上訴、分案等期間，則兩
      造間異議之訴審理期限約需5年，故本件停止強制執行期
      間，相對人可能遭受之損害為無法即時因強制執行滿足其
      債權期間所生利息損失，則聲請人聲請停止執行所應提供
      擔保金額，應以上開債權額按法定利率計算至執行異議之
      訴確定終結時之金額即210,491元（841,967元×5%×5=21
      0,491元）為適當。爰酌定如上之供擔保金額，裁定如主
      文所示。
（三）強制執行法第18條第1項規定強制執行程序開始後，除法
      律另有規定外，不停止執行，即在明示以不停止執行為原
      則；而同條第2項之所以例外規定得停止執行，係因回復
      原狀等訴訟如確定，據以強制執行之執行名義將失其效力
      ，為避免債務人發生難以回復之損害，故受訴法院認有必
      要時，得裁定停止執行。是聲請人乙○○具狀聲請停止本
      院98年度司執字第5936 0號強制執行乙事，惟查相對人並
      未對聲請人乙○○任何財產為強制執行程序，並經本院依
      職權調閱本院98年度司執字第59360號，查明無訛。是聲
      請人乙○○並無因強制執行而受有難以回復原狀損害之可
      能，本院因認無停止強制執行之必要。本件聲請人顏韶潔
      之聲請難認有理由，應予駁回。
四、據上論結，聲請人之聲請為有理由，依強制執行法第18條第
    2項，裁定如主文。
中    華    民    國    98    年    11    月    24    日
                  民事第二庭    法  官  田玉芬
以上正本係照原本作成
如對本裁定抗告，應於收受裁定正本送達後10日內向本院提出抗
告狀，並繳納抗告裁判費新台幣1,000元整。
中    華    民    國    98    年    11    月    24    日
                                書記官  劉紀君


司法院資訊處製作；財團法人民間司法改革基金會備份。
